臺灣高等法院交通事件裁定　　　　　　 94年度交抗字第231號
抗　告　人
即受處分人　甲○○
上列抗告人因違反道路交通管理處罰條例案件，不服臺灣臺北地
方法院，中華民國94年2月25日所為裁定（94年度交聲字第66號
），提起抗告，本院裁定如下：
    主  文
 抗告駁回。
    理  由
一、按汽車行駛於高速公路，而不遵管制之規定者，處汽車駕駛
    人新臺幣（下同）3,000元以上6,000元以下罰鍰，並予記違
    規點數一點，道路交通管理處罰條例第33條第1項、第63條
    第1項第1款定有明定。又關於交通違規通知單之送達，得由
    行政機關自行或交由郵政機關送達；於無法依行政程序法第
    72、73條為送達時，得將文書寄存送達地之地方自治或警察
    機關，並作送達通知書兩份，一份黏貼於應受送達人住居所
    、事務所、營業所或其就業處所門首，另一份交由鄰居轉交
    或置於該送達處所信箱或其他適當位置，以為送達。前項情
    形，由郵政機關為送達者，得將文書寄存於送達地之郵政機
    關，行政程序法第74條第1、2項亦定有明文。次按本條例所
    定罰鍰之處罰，行為人接獲違反道路交通管理事件通知單後
    ，於15日內得不經裁決，逕依第92條第3項之罰鍰基準規定
    ，向指定之處所繳納結案；不服舉發事實者，應於15日內，
    向處罰機關陳述意見；其不依通知所定期限前往指定處所聽
    候裁決，且未依規定期限繳納罰鍰結案或向處罰機關陳述意
    見者，處罰機關得逕行裁決之。違反道路交通管理事件行為
    人，未依規定自動繳納罰鍰，或未依規定到案聽候裁決，處
    罰機關應於舉發違反道路交通管理事件通知單送達二個月內
    依基準表逕行裁決之，道路交通管理處罰條例第9條第1項、
    違反道路交通管理事件統一裁罰基準及處理細則第44條第1
    項均定有明文。
二、原裁定意旨略以：本件抗告人即受處分人甲○○所有車牌號
    碼ＤＰ－6342號之自用小客貨車，於民國91年5月3日13時23
    分許，在國道一號高速公路南下152公里處，時速限制為90
    公里，其竟以時速109公里，超過規定之最高時速19公里之
    速度行駛，經內政部警政署國道路警察局第三警察隊員警，
    依採所設置之雷達測速器採證，以受處分人有違反道路交通
    管理處罰條例第33條第1項規定之行為，逕予製單舉發。嗣
    經受處分人未按期提出申訴，原裁決機關乃依道路交通管理
    處罰條例第33條第1項、第63條第1項第1款及違反道路交通
    管理事件統一裁罰基準表之規定，以前開車輛有在高速公路
    超速行駛之違規行為，於93年12月23日裁處罰鍰6,000元，
    並記違規點數一點。異議意旨雖以：伊並不否認有於前揭時
    、地駕駛前開車輛在高速公路超速行駛之違規事實，並願認
    罰3, 000元，惟對於本件裁處最高額罰鍰6,000元之處分則
    深感不服，辯稱：本件舉發違反道路交通管理事件通知單，
    從未合法送達予受處分人，其未收受舉發通知單，當無法於
    期限內繳納罰款之可能，對原處分機關逕依裁罰基準表之規
    定，處以最高額罰鍰實難以甘服云云。惟查，受處分人經舉
    發違反道路交通管理事件之公警局交字第ＺＣ0000000號舉
    發違反道路交通管理事件通知單（含舉發單及採證照片），
    舉發單位先於91年5月24日以掛號郵寄送達於受處分人應受
    領無人簽收退回後，復由原舉發單位依行政程序法第74條、
    第76條規定，以雙掛號郵件附送達證書於91年9月13日交郵
    政機關辦理寄存送達程序，並經臺北縣新店市公崙郵局，於
    91年9月18日在上址投遞，因未獲會晤受處分人，而將前揭
    通知單等文書寄存於送達地之公崙郵局，並作送達通知書兩
    份，一份黏貼於應受送達人住所之門首，另一份置於受送達
    處所之信箱，以為送達，此有公路警察局第三警察隊94年2
    月15日公警三交字第0940370227號函及所附寄存送達大宗掛
    號執據、寄存送達資料移送清冊及寄存送達證書回執影本各
    一紙在卷可稽。是本件舉發違反道路交通管理事件通知單已
    於送達之日起發生效力。依上揭規定受處分人並未在受送達
    後之15日內向處罰機關申明不服，又未依規定於二月內自動
    繳納罰鍰，或未依規定到案聽候裁決，原處分機關於93年12
    月23日依違反道路交通管理事件統一裁罰基準表之規定，裁
    處受處分人最高額罰鍰，於法尚無違誤，因而駁回受處分人
    之聲明異議。
三、經核原裁定上開認事用法，洵無違誤。至抗告人執在原審異
    議意旨相同陳詞抗告辯稱舉發通知單從未合法送達，其無法
    繳納罰鍰云云，但查，依卷內所附
    於91年9月24日遷往台中市○○路79號12樓之3，乃係前開合
    法送達後之事，在此之前，其住址仍設新店市○○街2之1號
    3樓，原處分機關按該址先後二次送達，係屬有效合法。至
    於抗告人未能於期限內前去郵局收取掛號信件，乃其個人問
    題，不能反謂前開寄存送達為不合法。是本件舉發違反道路
    交通管理事件通知單已於送達之日起發生合法送達效力，即
    視同抗告人已收受該舉發通知單並瞭解其內容，抗告人仍以
    未收受通知單為由主張無法繳納罰鍰云云，並無可取。從而
    ，原審據上說明裁定駁回抗告人不服原處分之聲明異議，經
    核並無違誤，本件抗告為無理由，應予駁回。
據上論斷，應依道路交通案件處理辦法第26條，刑事訴訟法第
412條，裁定如主文。
中　　華　　民　　國　　94　　年　　4 　　月　　6 　　日
　　　　　　　　　刑事第十三庭  審判長法　官  劉景星
                                      法  官  李春地
                                      法  官  陳志洋
以上正本證明與原本無異。
不得再抗告。
                                      書記官  王韻雅
中　　華　　民　　國　　94　　年　　4 　　月　　7 　　日
